# 求助陈版，关于债务重组的处理

提问人：jianfei1302 时间：2021-11-04 18:33:05
求助陈版，债务重组下，损益如何计量？
债务重组中的放弃债权的公允价值与账面价值的差额计入当期损益，账面价值是在债务重组时点的价值，应收账款是否需要在该时点先计提坏账，再进行重组？
比如： 2020 年应收账款-恒大 100 万，按照5%计提坏账 5 万， 2021 年 11 月恒大以 80 万房（期房）抵款，这个时候是否需要先将坏账提足再重组？历史上对于这类型坏账准则都是按照80%计提
借：信用减值损失 75
贷：应收账款坏账准备 75
再进行债务重组
借：其他非流动资产 80
借：应收账款坏账准备 80
贷：应收账款 100
贷：其他收益 60
以上处理是否合适？如果不合适应该如何处理？
放弃债权的公允价值如何确定？应收账款如何确认公允价值？是否可以用换入资产的公允价值？换入资产公允价值如何确定，因为量大且存在期房、现房等，进行评估需要大量费用，实务中如何确认比较合适？

回答人：chenyiwei
1 、理论上应当在重组前时点再一次测算坏账准备。但应考虑债务重组方案采用个别认定法，不应笼统地按照以往的组合计提，以免在同一期间内一方面确认大额的信用减值损失，另一方面确认大额的其他收益。
2 、放弃债权的公允价值有时可能难以直接计量，如果该债务重组交易仍然是在平等协商基础上达成的公平交易，则可以以获得抵债资产的公允价值来模拟该放弃债权的公允价值。本案例中抵债资产为期房，故在计量其公允价值时，应在同期周边同类或类似现房的公允价值基础上，考虑对方信用风险（继续施工直至完工交房的可能性，以及预计交房时间），以及资金时间价值因素的影响等。